【裁判字號】    97,附民,250
【裁判日期】    980414
【裁判案由】    殺人未遂
【裁判全文】
臺灣高雄地方法院刑事附帶民事訴訟判決
原      告  乙○○
法定代理人  甲○○
被      告  丙○○原名林奇龍.
            丁○○
            戊○○
上列被告因97年度訴字第1503號被告丙○○被訴殺人未遂案件，
經原告提起附帶民事訴訟，請求損害賠償，本院判決如下：
    主  文
原告之訴及假執行之聲請均駁回。
    事  實  及  理  由
一、原告主張：被告丙○○與訴外人楊家慶、郭明正、歐濬洋、
    許元平、林侑億、鄭家忠、蔣一新、曹峰翊、劉晉安於民國
    95年10月30日晚間，共同騎乘6 部機車前往高雄縣岡山鎮地
    區遊逛，俟於同日22時43分許，丙○○等10人騎乘機車行經
    位於高雄縣岡山鎮○○○路與平和路口之「中山夜市」時，
    因誤以為原告乙○○向其斥呼：「飆三小」，而心生不滿，
    遂萌殺意，竟基於殺人之犯意，與楊家慶、郭明正、歐濬洋
    、許元平、林侑億、鄭家忠、蔣一新、曹峰翊、劉晉安等人
    共同將所騎乘之機車迴轉，並其包圍質問後，被告丙○○乃
    先徒手毆打其之右臉頰，再自其騎乘之機車上拿取西瓜刀後
    ，連續持西瓜刀砍向其頭部3 次，因其以左手抵擋，致而受
    有左手前臂深部切割傷合併尺側伸指肌腱斷裂、手指伸指肌
    群肌肉斷裂、左肩臂穿刺傷等傷害，依民法第184 條第1 項
    、第193 條第1 項、第195 條第1 項規定，請求賠償支出之
    醫療費用損害新台幣（下同）496,930 元、非財產上損害80
    萬元（減少勞動能力損害嗣後再追加），另因被告丙○○為
    本件侵權行為時為限制行為能力人，並依同法第187 條第1
    項規定，訴請其法定代理人即被告丁○○、戊○○，應就上
    開損害負連帶賠償責任。並聲明：(一)被告應連帶給付原告
    1,296,930 元及自起訴狀繕本送達翌日起至清償日止，按週
    年利率5 ％計算之利息；(二)原告願供擔保，請准宣告假執行
    。
二、被告未為任何聲明或陳述，亦未提出任何書狀。
三、按刑事訴訟諭知無罪，免訴或不受理之判決者，對於附帶民
    事訴訟部份應以判決駁回原告之訴，刑事訴訟法第503 條第
    1 項前段定有明文。而本件被告丙○○被訴殺人未遂一案，
    業經刑事判決諭知無罪，依上規定所示，原告之訴，自應予
    以駁回，且原告之訴既無理由，假執行之聲請亦失所依附，
    自應併予駁回。
據上論斷，應依刑事訴訟法第503 條第1 項前段，判決如主文。
中    華    民    國    98    年    4     月    14    日
                刑事第六庭審判長法  官  李璧君
                                法  官  曾鈴
                                法  官  鄭峻明
以上正本證明與原本無異。
如不服本判決非對於刑事判決有上訴時不得上訴，並應於送達後
10日內向本院提出上訴狀。
中    華    民    國    98    年    4     月    14    日
                                書記官  吳韻芳


司法院資訊處製作；財團法人民間司法改革基金會備份。
